【裁判字號】    94,上訴,2653
【裁判日期】    950126
【裁判案由】    毒品危害防制條例
【裁判全文】
臺灣高等法院臺中分院刑事判決        94年度上訴字第2653號
上  訴  人  臺灣臺中地方法院檢察署檢察官
被      告  甲○○
                    （另案在臺灣臺中監獄執行）
上列上訴人因被告違反毒品危害防制條例案件，不服臺灣臺中地
方法院94年度訴字第3135號中華民國94年11月15日第一審判決（
起訴案號：臺灣臺中地方法院檢察署94年度毒偵字第4785號，移
送併辦案號：臺灣臺中地方法院檢察署94年度毒偵字第5426號）
，提起上訴（移送本院併辦案號：臺灣臺中地方法院檢察署94年
度毒偵字第6088號），本院判決如下：
    主  文
原判決撤銷。
甲○○連續施用第一級毒品，處有期徒刑壹年；扣案之海洛因貳
包（淨重零點陸貳公克，空包裝重零點伍捌公克）沒收銷燬。又
連續施用第二級毒品，處有期徒刑柒月；扣案之甲基安非他命壹
包（毛重壹點貳公克）沒收銷燬。應執行有期徒刑壹年肆月，扣
案之海洛因貳包（淨重零點陸貳公克，空包裝重零點伍捌公克）
、安非他命壹包（毛重壹點貳公克），均沒收銷燬。
    事  實
一、甲○○曾於民國94年間因施用毒品案件，經臺灣臺中地方法
    院以94年毒聲字第245號裁定送觀察、勒戒後，認無繼續施
    用毒品之傾向，於94年3月21日執行完畢而釋放，並由臺灣
    臺中地方法院檢察署檢察官於94年4月12日，以94年毒偵字
    第1271號為不起訴處分確定。仍不知悔改，於上開觀察勒戒
    執行完畢而釋放後五年內，復基於施用第一級毒品海洛因之
    概括犯意，自94年7月3日起至94年7月13日止，連續在臺中
    縣潭子鄉○○路○段63之1號2樓住處、臺中市○○路與自由
    路口「碧園旅社」內，以將第一級毒品海洛因摻入香菸點然
    吸食之方式，施用第一級毒品海洛因多次；再於94年9月16
    日當日或往前回溯4至5日內某時，在臺中市不詳處所，以不
    詳方式施用海洛因1次。另基於施用第二級毒品甲基安非他
    命之概括犯意，自94年7月3日起至94年7月13日止，連續在
    臺中縣潭子鄉○○路○段63之1號2樓住處、臺中市○○路與
    自由路口「碧園旅社」內，以將甲基安非他命置入玻璃球，
    再點火燒烤，吸所產生霧氣方式，施用第二級毒品甲基安非
    他命多次，再於94年9月16日當日或往前回溯4日內某時，在
    臺中市不詳處所，以不詳方式施用第二級毒品甲基安非他命
    1 次。嗣於94年7月4日15時30分許，為警在臺中市○○路
    112 號前查獲，並扣得供其施用而持有之第二級毒品甲基安
    非他命1包（毛重1．2公克）。又於94年7月8日22時20分許
    ，因甲○○騎車牌號碼ADV－430號之失竊機車（竊盜部分另
    案由原審法院判處有期徒刑四月確定），途經臺中縣潭子鄉
    ○○路○段106號前，為警查獲，並在其之皮包內扣得供其施
    用而持有之海洛因2包（淨重0．62公克，空包裝重0．58公
    克）。再於94年9月15日，在臺中市○區○○街95號前，因
    另案通緝為警緝獲，並採集其尿液送往檢驗呈嗎啡及甲基安
    非他命陽性反應。
二、案經臺中縣警察局豐原分局、臺中市警察局及臺中市警察局
    第一分局分別移送臺灣臺中地方法院檢察署檢察官偵查起訴
    及移送併案審理。
    理  由
一、訊據被告甲○○固坦承其於有自94年7月3日起至94年7月13
    日止，連續在臺中縣潭子鄉○○路○段63之1號2樓住處、臺
    中市○○路與自由路口「碧園旅社」內，施用海洛因及甲基
    安非他之犯行，惟矢口否認其於94年9月16日當日或往前回
    溯4日或5日內某時，施用海洛因及甲基安非他各1次之犯行
    ，辯稱：伊當時住院，並未再施用海洛因及甲基安非他命云
    云。經查：（一）、被告有自94年7月3日起至94年7月13日
    止，連續在臺中縣潭子鄉○○路○段63之1號2樓住處、臺中
    市○○路與自由路口「碧園旅社」內，施用海洛因及甲基安
    非他之犯行，業據其坦承不諱，而被告於94年7月4日及同年
    7 月8日，為警分別採集其採尿送往檢驗結果，均呈嗎啡及
    甲基安非他命陽性反應，此有尿液代號與真實姓名對照表2
    份、中山醫學大學附設醫學院藥物濫用檢測中心流水號第
    0000000號濫用藥物尿液檢驗報告、及詮昕科技股份有限公
    司94年7月20日報告編號00000000號濫用藥物尿液檢驗報告
    各1份附卷可稽（見毒偵字第5426號卷第9頁、毒偵字第4785
    號卷第6頁），並有扣案之海洛因2包（淨重0．62公克，空
    包裝重0．58公克）、甲基安非他命1包（毛重1．2公克）可
    資佐證，而上開海洛因2包，經送往法務部調查局鑑定結果
    ，確含第一級毒品海洛因成分，有該局94年10月4日調科壹
    字第120016562號鑑定通知書1件在卷可稽（見原審卷第24頁
    ），是被告此部分之自白自堪採信，其此部分施用海洛因及
    甲基安非他命之犯行均洵堪認定。（二）被告於94年9月16
    日，為警採集其採尿送往檢驗結果，均呈嗎啡及甲基安非他
    命陽性反應，此有尿液代號與真實姓名對照表、及中山醫學
    大學附設醫學院藥物濫用檢測中心94年9月22日流水號第000
    0000號濫用藥物尿液檢驗報告各份附卷可稽（見臺中市警察
    局第一分局中分一刑字第0940004426號刑事偵查卷）。按施
    用海洛因後，於尿液中可檢出之時間為服用後4至5日，施用
    甲基安非他命後，於尿液中可檢出之時間為服用後4日，此
    有法務部調查局92年1月2日調科壹字第091008920310號函，
    及行政院衛生署藥物食品檢驗局81年2月8日（81）藥檢壹字
    第001156號函示在案。顯見被告確有於為警採尿日即94年9
    月16日當日或往前回溯4至5日內某時，施用海洛因1次之犯
    行，及為警採尿日即94年9月16日當日或往前回溯4日內某時
    ，施用第二級毒品甲基安非他命1次之犯行，是被告否認此
    部分之犯行而辯稱：伊當時住院，並未再施用海洛因及甲基
    安非他命云云，亦不足採。是被告此部分施用海洛因及甲基
    安非他命之犯行，亦洵堪認定。
二、按海洛因及甲基安非他命分屬毒品危害防制條例第2條第2項
    第1款及第2款所指之第一級及第二級毒品。核被告所為，係
    犯毒品危害防制條例第10條第1項之施用第一級毒品罪及第
    10條第2項之施用第二級毒品罪。其為施用而分別持有第一
    級毒品及第二級毒品之低度行為，已分別為施用第一級之毒
    品及第二級毒品之高度行為所吸收，均不另論罪。查被告曾
    於94年間因施用毒品案件，經臺灣臺中地方法院以94年毒聲
    字第245號裁定送觀察、勒戒後，認無繼續施用毒品之傾向
    ，於94年3月21日執行完畢而釋放，並由臺灣臺中地方法院
    檢察署檢察官於94年4月12日，以94年毒偵字第1271號為不
    起訴處分確定，有臺灣臺中地方法院檢察署刑案資料查註紀
    錄表及臺灣高等法院被告前案紀錄表各1份附卷可憑，其於
    上開觀察勒戒執行完畢而釋放後五年內，再犯施用第一級毒
    品罪及施用第二級毒品之罪之本案，自應依法論科。其先後
    多次施用施用第一級毒品及第二級毒品之行為，均分別時間
    緊接，犯罪構成要件相同，顯係各基於概括之犯意反覆為之
    ，均為連續犯，應分別依刑法第56條之規定以一罪論，並均
    加重其刑。檢察官雖僅就被告於94年7月8日當日往前回溯96
    小時內某時之犯行起訴，未及就上開其餘部分之犯行起訴，
    惟上開其餘未及起訴之犯行部分，與上開已起訴成罪部分，
    各有連續犯之裁判上一罪關係，為起訴效力所及，並經檢察
    官聲請併辦，基於審判不可分之原則，本院自得一併審判。
    又檢察官起訴被告施用之第二級毒品為安非他命，認被告所
    為係犯毒品危害防制條例第10條第2項之施用第二級毒品安
    非他命罪；惟按甲基安非他命經口服後，約有百分之七十於
    二十四小時內自尿中排出，正常情況下，尿液中含甲基安非
    他命本體可高達服食量的百分之四十三以上，約有百分之五
    代謝為安非他命；安非他命在人體內經代謝作用，於正常情
    況下，排出尿液中約含安非他命百分之三十，並不會有甲基
    安非他命之代謝物。亦即施用安非他命者，其尿液代謝物應
    為安非他命反應，不會產生有甲基安非他命陽性反應；施用
    甲基安非他命者，其尿液代謝物會呈甲基安非他命及安非他
    命陽性反應，此有法務部法醫研究所93年4月28日法醫毒字
    第0930001318號函示在案。而本案被告施用毒品後，經警3
    次採集尿液送鑑驗之結果，均係同時呈現甲基安非他命及安
    非他命之陽性反應，有上開檢驗報告可稽，已詳如上述，則
    被告自係施用甲基安非他命，而非安非他命，惟被告自94年
    7月3日起至94年7月13日止施用甲基安非他命部分，業經原
    審公訴檢察官當庭更正，而被告於94年9月16日當日或往前
    回溯4日內某時，施用第二級毒品甲基安非他命部分，檢察
    官聲請併案時誤認係施用第二級毒品安非他命自應予以更正
    ，附此敘明。又被告所犯上開二罪之間，犯意各別，犯罪構
    成要件互殊，應予分論併罰。原審認被告罪證明確，予以論
    罪科刑，固非無見，惟原判決未及就被告於94年9月16日當
    日或往前回溯4日或5日內某時，分別施用海洛因及甲基安非
    他命各1次之犯行予以審判，自有未洽。檢察官以此上訴指
    摘原判決不當，為有理由，自應由本院將原判決撤銷改判。
    爰審酌被告素行不良，竟不知儆惕，仍再犯本案，惟施用毒
    品係屬自戕行為，而其犯後業已坦承大部分犯行，暨被告施
    用毒品期間之長短等一切情狀，分別量處如主文第2項所示
    之刑，並定其應執行之刑。至扣案之海洛因2包（淨重0．62
    公克）、甲基安非他命1包（毛重1．2公克）分屬毒品危害
    防制條例第2條第2項第1款及第2款所規定之毒品，應依毒品
    危害防制條例第18條第1項前段規定宣告沒收銷燬。而直接
    包裹海洛因之包裝紙（空包裝重計0．58公克），難免會沾
    染毒品海洛因殘渣，而難以析離，亦應認係毒品，而一併依
    毒品危害防制條例第18條第1項前段規定宣告沒收銷燬（最
    高法院94年度台上字第5960號判決參照）。
據上論結，應依刑事訴訟法第369條第1項前段、第364條、第299
條第1項前段，毒品危害防制條例第10條第1項、第2項、第18條
第1項前段，刑法第11條前段、第56條、第51條第5款，判決如主
文。
本案經檢察官乙○○到庭執行職務。
中    華    民    國    95    年    1    月  26       日
            刑事第八庭  審判長法  官  羅  得  村
                              法  官  紀  文  勝
                              法  官  巫  政  松
上列正本證明與原本無異。
除施用第二級毒品外其餘得上訴。
如不服本判決應於收受送達後十日內向本院提出上訴書狀，其未
敘述上訴之理由者並得於提起上訴後十日內向本院補提理由書（
均須按他造當事人之人數附繕本）。
                              書記官  陳  妙  瑋
中    華    民    國    95    年    1    月    27     日
附錄本案論科法條：
毒品危害防制條例第10條
施用第一級毒品者，處六月以上五年以下有期徒刑。
施用第二級毒品者，處三年以下有期徒刑。
                                                      Ａ


司法院資訊處製作；財團法人民間司法改革基金會備份。
